臺灣臺中地方法院刑事判決　　　　　　　 96年度訴字第804號
公　訴　人　臺灣臺中地方法院檢察署檢察官
被　　　告　甲○○
選任辯護人　宋永祥律師
　　　　　　盧昱成律師
上列被告因違反槍砲彈藥刀械管制條例案件，經檢察官提起公訴
（九十六年度偵字第四五四二號），本院判決如下：
    主    文
甲○○未經許可，寄藏手槍，處有期徒刑伍年貳月，併科罰金新
臺幣貳拾萬元，罰金如易服勞役，以新臺幣壹仟元折算壹日。扣
案如附表編號一、二所示具有殺傷力之手槍貳支（含彈匣貳個，
槍枝管制編號各為000000000000、0000000
00000）及如附表編號三所示鑑驗剩餘具有殺傷力之口徑九
ｍｍ之制式子彈拾壹顆，均沒收。
　　事    實
一、甲○○明知具有殺傷力之制式手槍及子彈均係屬槍砲彈藥刀
    械管制條例所管制之物品，非經主管機關許可，不得持有、
    寄藏，仍基於明知未經許可，寄藏手槍、子彈之犯意，於民
    國九十五年十二月間某日，在臺中市某地，收受友人馮志遠
    （已死亡，另經檢察官為不起訴處分在案）所交付如附表編
    號一、二所示具有殺傷力之制式手槍各一支（含彈匣各一個
    ，槍枝管制編號各為000000000000、0000
    00000000）及如附表編號三所示之口徑九ｍｍ之制
    式子彈共十七顆（其中六顆子彈已鑑驗試射而不具殺傷力，
    鑑驗後餘十一顆），並將之藏放於臺中縣太平市頭汴坑風動
    石山區，復於九十六年二月三日，至臺中縣太平市頭汴坑風
    動石山區，將埋藏在該處之如附表編號一、二所示之制式手
    槍及如附表編號三所示子彈取出並將之攜回置放在臺中市○
    區○○街六二六號四樓之二居處客廳鞋櫃內，而未經許可，
    寄藏上揭具有殺傷力之手槍及子彈。嗣於九十六年二月七日
    ，為警在其上揭居處查獲，並扣得如附表編號一、二所示之
    制式手槍各一支（含彈匣各一個，槍枝管制編號各為000
    000000000、000000000000）及如附
    表編號三所示之口徑九ｍｍ之制式子彈共十七顆（其中六顆
    子彈已鑑驗試射而不具殺傷力，鑑驗後餘十一顆）。
二、案經臺中市警察局報請臺灣臺中地方法院檢察署檢察官偵查
    起訴。
    理  由
一、按被告以外之人於審判外之陳述，雖不符合刑事訴訟法第一
    百五十九條之一至第一百五十九條之四之規定，但經當事人
    於審判程序同意作為證據，法院審酌該言詞陳述或書面陳述
    作成時之情況，認為適當者，亦得為證據。當事人、代理人
    或辯護人於法院調查證據時，知有第一百五十九條第一項不
    得為證據之情形，而未於言詞辯論終結前聲明異議者，視為
    有前項之同意，刑事訴訟法第一百五十九條之五定有明文。
    查：本判決下列所引用之各該被告以外之人於審判外之陳述
    ，雖屬傳聞證據，然各該證人於警詢中之陳述均出於自由意
    思為之，且陳述之時點較接近於事實發生之時點，陳述之內
    容係其等親自見聞之事，亦無不法取供之情形，是以該被告
    以外之人於警詢陳述當時之客觀情況具有較可信之特別情況
    ，復為證明本件犯罪事實存否所必要，故揆諸前開規定，前
    揭證據資料均應例外認定有證據能力，合先說明。
二、訊據被告甲○○對上揭事實坦承不諱，並經證人鄧怡洵於警
    詢中證述屬實，復有扣案如附表編號一、二所示之制式手槍
    二支及如附表編號三所示之子彈足資佐證。且扣案之槍、彈
    經內政部警政署刑事警察局以性能檢驗法、制式子彈試射法
    、試射法、電解腐蝕法鑑驗結果，如附表編號一所示之手槍
    部分：送鑑義大利貝瑞塔制式手槍一支（含彈匣一個，槍枝
    管制編號0000000000），認係美國BERETTA廠製
    9000S型口徑九ｍｍ制式半自動手槍，槍號已磨滅，經以電
    解腐蝕法重現，因磨滅過深無法重現，槍管內具六條右旋來
    復線，機械性能良好，可擊發同口徑制式子彈，認具殺傷力
    ；如附表編號二所示之手槍部分：認係德國製P226型口徑九
    ｍｍ制式半自動手槍，槍號已磨滅，經以電解腐蝕法重現，
    研判槍號為「U184359」，槍管內具六條右旋來復線，機械
    性能良好，可擊發同口徑制式子彈，認具殺傷力；如附表編
    號三所示之子彈部分：送鑑九０制式手槍子彈七顆，認均係
    口徑九ｍｍ制式子彈（其中六顆子彈已鑑驗試射而不具殺傷
    力，鑑驗用餘子彈一顆），認均具殺傷力，另送鑑P226 制
    式子彈十顆，認均係口徑九ｍｍ制式子彈，認具殺傷力等情
    ，此有該局九十六年二月八日刑鑑字第０九六００二三０四
    三號槍彈鑑定書一份附卷可憑。此外，復有扣案之如附表編
    號一、二所示之制式手槍各一支（含彈匣各一個，槍枝管制
    編號各為000000000000、000000000
    000）及如附表編號三所示之口徑九ｍｍ之制式子彈共十
    七顆（其中六顆子彈已鑑驗試射而不具殺傷力，鑑驗後餘十
    一顆），足資佐證，足認被告上揭之自白確與事實相符。本
    件事證明確，被告之犯行堪予認定。
三、核被告甲○○所為，係違反槍砲彈藥刀械管制條例第七條第
    四項未經許可，寄藏手槍罪及同條例第十二條第四項未經許
    可，寄藏子彈罪（公訴人僅論及持有手槍、子彈罪尚有未洽
    ）。被告寄藏後持有槍、彈之行為係寄藏行為之當然結果，
    不另論罪。被告以一寄藏行為，寄藏馮志遠所交付之如附表
    編號一、二所示之手槍及如附表編號三所示之子彈，為想像
    競合犯，應依刑法第五十五條前段之規定，從一重論以槍砲
    彈藥刀械管制條例第七條第四項之未經許可，寄藏手槍罪。
    爰審酌被告僅因一時好奇，即未經許可，寄藏上揭槍、彈，
    對社會、居家環境形成不定時之危害，亦對他人生命、身體
    、安全造成威脅，其犯罪對社會安全所生危害甚鉅，惟考量
    其年甫滿十八歲，涉世未深，及犯罪之目的、手段、品行、
    智識程度、寄藏之時間非久、槍枝數目二支、子彈數量十七
    顆，且並未以上揭槍、彈另犯他罪及犯後坦承犯行，尚知悔
    悟等一切情狀，量處如主文所示之刑，並就所處罰金刑部分
    諭知易服勞役之折算標準，以示懲儆。末查，扣案如附表編
    號一、二所示之制式手槍各一支（含彈匣各一個，槍枝管制
    編號各為000000000000、000000000
    000）及如附表編號三所示之口徑九ｍｍ之制式子彈共十
    七顆（其中六顆子彈已鑑驗試射而不具殺傷力，鑑驗後餘十
    一顆），因均係屬違禁物，應依刑法第三十八條第一項第一
    款之規定宣告沒收。至另扣案之已射擊完畢彈殼六顆及改造
    子彈一顆，因均已無殺傷力，且非違禁物，爰不另為沒收之
    諭知，附此敘明。
據上論斷，應依刑事訴訟法第二百九十九條第一項前段，槍砲彈
藥刀械管制條例第七條第四項、第十二條第四項，刑法第十一條
前段、第五十五條、第四十二條第三項、第三十八條第一項第一
款，判決如主文。
中　　華　　民　　國　　96　　年　　5 　　月　　10　　日
                  臺灣臺中地方法院刑事第十一庭
                         審判長法  官  王世華
                               法  官  丁智慧
                               法  官  莊嘉蕙
上正本證明與原本無異。
如不服本判決，應於送達後十日內向本院提出上訴狀（須附繕本
），上訴於臺灣高等法院臺中分院。
                               書記官  劉易柔
中　　華　　民　　國　　96　　年　　5 　　月　　10　　日
附錄論罪科刑法條：
槍砲彈藥刀械管制條例第7條
未經許可，製造、販賣或運輸火砲、肩射武器、機關槍、衝鋒槍
、卡柄槍、自動步槍、普通步槍、馬槍、手槍或各類砲彈、炸彈
、爆裂物者，處死刑、無期徒刑或7年以上有期徒刑；處徒刑者
，併科新台幣3千萬元以下罰金。
未經許可，轉讓、出租或出借前項所列槍砲、彈藥者，處無期徒
刑或5年以上有期徒刑，併科新台幣1千萬元以下罰金。
意圖供自己或他人犯罪之用，而犯前二項之罪者，處死刑或無期
徒刑；處徒刑者，併科新台幣5千萬元以下罰金。
未經許可，持有、寄藏或意圖販賣而陳列第1項所列槍砲、彈藥
者，處5年以上有期徒刑，併科新台幣1千萬元以下罰金。
第1項至第3項之未遂犯罰之。
槍砲彈藥刀械管制條例第12條
未經許可，製造、販賣或運輸子彈者，處 1 年以上 7 年以下有
期徒刑，併科新台幣 500 萬元以下罰金。
未經許可，轉讓、出租或出借子彈者，處 6 月以上 5 年以下有
期徒刑，併科新台幣 300 萬元以下罰金。
意圖供自己或他人犯罪之用，而犯前二項之罪者，處 3 年以上
10 年以下有期徒刑，併科新台幣 700 萬元以下罰金。
未經許可，持有、寄藏或意圖販賣而陳列子彈者，處 5 年以下有
期徒刑，併科新台幣 300 萬元以下罰金。
第 1 項至第 3 項之未遂犯罰之。
附表：
┌──┬────────────────────┐
│編號│       扣案物品名稱及數量               │
├──┼────────────────────┤
│一  │制式貝瑞塔手槍壹支（美國BERETTA廠製9000 │
│    │S型口徑9mm制式半自動手槍，含彈匣壹個，槍│
│    │枝管制編0000000000號，具殺傷力）。      │
├──┼────────────────────┤
│二  │德國製P226型手槍壹支（德國SIG SAUER廠製 │
│    │P226型口徑9mm制式半自動手槍，含彈匣壹個 │
│    │，槍枝管制編0000000000號，具殺傷力）。  │
│    │                                        │
├──┼────────────────────┤
│三  │具殺傷力之90制式子彈柒顆（均係口徑9mm制 │
│    │式子彈，惟鑑驗時已試射陸顆，而不具殺傷力│
│    │）及具殺傷力之P226制式子彈拾顆（均係口徑│
│    │9mm制式子彈）。                         │
└──┴────────────────────┘
